【裁判字號】    99,抗,997
【裁判日期】    990730
【裁判案由】    假處分
【裁判全文】
臺灣高等法院民事裁定                   99年度抗字第997號
抗  告  人  乙○○○
代  理  人  吳世宗律師
抗告人因與相對人甲○○間假處分事件，對於中華民國99年5月
25日臺灣臺北地方法院99年度裁全字第1732號裁定提起抗告，本
院裁定如下：
    主  文
原裁定廢棄。
抗告人以新臺幣壹佰柒拾萬柒仟肆佰伍拾元為相對人供擔保後
，相對人就坐落臺北市○○區○○段二小段四三一地號土地應有
部分四分之一及其上八三一建號建物即門牌號碼臺北市士林區○
○○路○段一一六巷二一號四樓所有權全部，不得為移轉、設定
抵押及其他一切處分行為。
聲請及抗告訴訟費用由相對人負擔。
    理  由
一、按假處分，非因請求標的之現狀變更，有日後不能強制執行
    ，或甚難執行之虞者，不得為之。又請求及假處分之原因，
    應釋明之。前項釋明如有不足，而債權人陳明願供擔保或法
    院認為適當者，法院得定相當之擔保，命供擔保後為假處分
    ，民事訴訟法第532條第2項、第533條準用同法第526條第1
    項、第2項定有明文。
二、抗告人於原法院聲請意旨略以：伊子曾立宸前向當鋪辦理借
    貸週轉，嗣因無力繳付高額利息，乃聽從陳裕興之指示，將
    伊所有坐落臺北市○○區○○段2小段431地號土地應有部分
    1/4及其上831建號建物即門牌號碼臺北市士林區○○○路○
    段116巷21號4樓所有權全部（以下稱系爭房地）設定抵押權
    ，辦理增貸以取得現款償還利息，曾立宸並將系爭房地所有
    權狀、伊之身分證及印鑑證明等文件交予陳裕興介紹之任志
    達辦理貸款。詎代書陳俊智竟未經伊授權，於98年7月29日
    持偽造之授權書將系爭房地移轉登記予李彥慶，復於99年2
    月3日再移轉登記予相對人甲○○。因伊並無移轉系爭房地
    之意思，自得請求塗銷上開移轉登記，惟據臺北市中山地政
    事務所承辦人員告知，相對人已申請補發系爭房地之權狀正
    本，為恐相對人將系爭房地再為其他處分行為，致請求標的
    現狀變更，日後有不能強制執行或甚難執行之虞，爰依首揭
    規定，請求禁止相對人對於系爭房地為移轉、設定抵押及其
    他一切處分行為，並陳明願供擔保以補釋明之不足。
三、查抗告人主張前揭請求及假處分之原因，已據提出土地及建
    物謄本、異動索引、抗告人簽名字跡、授權書、曾立宸與陳
    俊智、相對人之通話錄音光碟及譯文、刑事補充告訴理由狀
    、民事起訴狀等件附卷為憑，應認其就請求及假處分之原因
    已有釋明，縱其釋明尚有不足，惟抗告人陳明願供擔保以補
    釋明之不足，揆諸前揭說明，其聲請假處分，自應予准許。
    又法院定擔保金額而為准許假處分之裁定者，該項擔保係備
    供債務人因假處分所受損害之賠償，其數額應依標的物受假
    處分後，債務人不能利用或處分該標的物所受之損害額，或
    因供擔保所受之損害額定之，非以標的物之價值為依據（最
    高法院63年臺抗字第142號判例參照）。又遲延之債務，以
    支付金錢為標的者，債權人得請求依法定利率計算之遲延利
    息，民法第233條第1項亦有明定。系爭房屋面積約26.73坪
    ，鄰近之不動產成交價格約每坪30萬元，有抗告人提出之信
    義房屋及永慶房屋成交行情資料為據，堪認系爭房地之市價
    約為801萬9千元（26.73坪30萬），相對人因本件假處分
    可能遭受之損害應為本案訴訟終結前，未能即時處分系爭房
    地之損失。而抗告人提起之本案訴訟，按各級法院辦案期限
    實施要點第2、7、8點規定民事審判辦案期限第一、二、三
    審各為1年4月、2年、1年，共須時4年4月，則相對人因本件
    假處分致遲延處分系爭房地所受之損害為173萬7,450元（
    8,019,0005%（4+4/12）＝1,737,450），爰命為抗告人
    對相對人提供擔保之金額。原裁定以抗告人並未釋明請求及
    假處分之原因，而駁回抗告人假處分之聲請，尚有未洽。抗
    告意旨指摘原裁定不當，請求廢棄，為有理由。爰由本院予
    以廢棄，裁定如主文第2項所示。
四、據上論結，本件抗告為有理由，爰裁定如主文。
中    華    民    國    99    年    7     月    30    日
                    民事第十一庭
                        審判長法  官   鄭雅萍
                              法  官   詹文馨
                              法  官   徐福晉
正本係照原本作成。
本裁定除以適用法規顯有錯誤為理由外，不得再抗告。如提起再
抗告，應於收受後10日內委任律師為代理人向本院提出再抗告狀
。並繳納再抗告費新台幣一千元。
中    華    民    國    99    年    8     月    2     日
                              書記官   紀昭秀

司法院資訊處製作；財團法人民間司法改革基金會備份。
